臺灣高雄地方法院刑事判決　　　　　　　　　　　　九十一年度交簡上字第三五號
　　上　訴　人　甲○○
　　即　被　告
右列被告因公共危險案件，不服本院中華民國九十一年二月一日九十年度鳳交簡字第
一三六七號刑事簡易判決（聲請簡易判決處刑案號：臺灣高雄地方法院檢察署九十年
度偵字第二一六九號），提起上訴，本院管轄之第二審合議庭，依通常程序審理並為
判決如左：
    主  文
上訴駁回。
    事  實
一、甲○○前於民國八十四年間因違反肅清煙毒條例及槍砲彈藥刀械管制條例案件，
    經本院於八十四年七月十七日以八十四年訴字第一一○一號判決有期徒刑五年六
    月確定，並於八十四年八月十八日入監執行，指揮書執畢日期為八十九年七月五
    日，並於八十六年五月九日縮短刑期假釋，假釋期滿未經撤銷假釋，以已執行論
    。竟不知謹慎言行，而於九十年十一月十三日二十時許，在高雄市鹽埕區○○○
    路姊夫家中服用酒類高粱酒，至同日二十一時許結束後欲返家，甲○○於服用酒
    類後已產生反應較慢、感覺減低、思考與個性行為均改變，而影響反應與控制能
    力，無法為正常反應，已不能安全駕駛動力交通工具，猶騎乘車號ＵＱＫ─五六
    一號重型機車上路，並沿高雄縣鳳山市○○○路由北往南方向騎乘於快車道上，
    於行經該路九十五號前，因車行不穩駛入對向即由北往南之快車道內，而與乙○
    ○所駕駛之車號ΖＤ—○三二三號自小客車發生擦撞，經高雄縣警察局交通隊車
    禍處理小組到場處理時，發現甲○○顯有酒意，即進行酒精濃度之測試，當場測
    得其吐氣中之酒精濃度達每公升零點六三毫克，而知前情。
二、案經高雄縣警察局鳳山分局報請臺灣高雄地方法院檢察署檢察官聲請簡易判決處
    刑。
    理  由
一、右揭事實，業據被告甲○○於本院調查中坦承於前開時、地服用酒類高粱酒，且
    於服用酒類後有影響反應與控制能力等情不諱，惟稱︰當時伊前方有一台機車騎
    過來，為閃該台機車而駛入對向車道內，而與證人乙○○所駕駛之自小客車擦撞
    ，且伊當時應無測試觀察紀錄表上所載之情形云云。
二、經查：
  （一）被告甲○○肇事後吐氣之酒精濃度為每公升零點六三毫克，有酒精濃度測試
        列印單及高雄縣警察局舉發違反交通管理事件通知知單各一紙附卷可稽，復
        有證人蔡建智證稱︰當時伊在很遠地方就有看見對向車道有一台機車行駛，
        於距離伊約五公尺處，該台機車突然駛入伊之車內，伊閃避不及而與被告所
        騎乘之機車發生擦撞，伊並立即下車扶被告，就聞到被告反身酒味，被告當
        時情緒很激動，伊表示要送被告至醫院，及處理車損，但被告很「魯」（閩
        南語發音）一直要離開等情甚明。
  （二）並參以醫學研究所呈︰行為人呼氣酒精濃度已達每公升零點五毫克者，其中
        毒症狀為輕到中度，並有反應較慢，感覺減低，會影響駕駛情形，如達於每
        公升零點七五毫克時，則會有思考改變、個性行為改變之輕到中度中毒症狀
        ；本件被告吐氣酒精濃度已達每公升零點六三毫克，並騎乘在自強一路之快
        車道上，認而駛進對向車道而發生擦撞事故，且被告對於員警之詢問有多話
        、話語含糊不清及語無倫次情形，此有高雄縣警察局處理駕駛人違反刑法第
        一百八十五條之三案件測試察紀錄表一紙在卷可憑。此外，並有道路交通事
        故調查報告表一份及現場與車損照片三幀在卷足稽。
  （三）綜前，足見被告反應與控制能力確受酒精之影響，其酒後顯已不能安全駕駛
        動力交通工具甚明。本件事證已臻明確，被告犯行堪以認定。
三、核被告甲○○所為，係犯刑法第刑法第一百八十五條之三之服用酒類，不能安全
    駕駛動力交通工具而駕駛罪。並查被告前於八十四年間因違反肅清煙毒條例及槍
    砲彈藥刀械管制條案件，經本院於八十四年七月十七日以八十四年訴字第一一○
    一號判決有期徒刑五年六月確定，並於八十四年八月十八日入監執行，指揮書執
    畢日期為八十九年七月五日，並於八十六年五月九日縮短刑期假釋，假釋期滿未
    經撤銷，視為執行完畢，有台灣高等法院被告全國前案紀錄表一份在卷可憑，其
    於有期徒刑執行完畢後，五年以內再犯本件有期徒刑以上之罪，為累犯，依刑法
    第四十七條加重其刑。原審雖未於事實部分記載被告累犯之事實，惟於理由部分
    已說明，及被告於本院調查時已與證人乙○○達成和解，賠償證人車輛所受之損
    害，有和解書一紙在卷可稽，原審雖未及審酌，均不生影響，並適用刑法第一百
    八十五條之三、第四十七條、第四十一條第一項（原審漏載第一項）、罰金罰鍰
    提高標準條例第二條，量處上訴人有期徒刑三月，並諭知易科罰金之折算標準，
    認事用法並無不當，量刑亦屬妥適。雖被告事後已與證人乙○○達成和解，惟按
    汽車駕駛人飲酒後駕車，會降低對光線之適應能力，削弱其對於路況及車前狀況
    辨識之正確性，亦使神經反應遲鈍，致使駕駛人無法適切地操控車輛，因此酒後
    駕車在道路上行駛，對一般往來之公眾及駕駛人自身皆具有高度危險性，此為智
    識健全之人所可認識者，酒後不應駕車之觀念，復已透過教育、宣導及各類媒體
    廣為介紹傳達各界週知，被告對於酒後不能駕車，及酒醉駕車之危險性，實難諉
    為不知，詎被告猶於酒後不能安全駕駛之狀態下駕車，忽視他人生命、財產安全
    ，為一時之便而騎乘機車在路上行駛，並肇致車禍事故，已置公共安全於險境；
    被告上訴意旨原審量刑過重云云，指摘原判決不當，求為從輕量刑，非有理由，
    應予駁回。
據上論斷，應依刑事訴訟法第四百五十五條之一第三項，第三百六十八條，判決如主
文。
本案經檢察官陳登燦到庭執行職務
中      華      民      國    九十一    年      五      月    二十三    日
                                      臺灣高雄地方法院交通法庭
                                          審判長  法  官 黃建榮
                                                  法  官 楊國祥
                                                  法  官 程克琳
右正本證明與原本無異。
不得上訴。
                                                   書記官 梁瑜玲
中    華    民    國      九十一      年      五      月      二十三    日
【附錄本案論罪科刑法條】
刑法第一百八十五條之三︰
服用毒品、麻醉藥品、酒類或其他相類之物，不能安全駕駛動力交通工具而駕駛者，
處一年以下有期徒刑、拘役或三萬元以下罰金。
